【裁判字號】    97,消債更,37
【裁判日期】    970818
【裁判案由】    聲請更生程序
【裁判全文】
臺灣彰化地方法院民事裁定  97年度消債更字第37號
聲  請  人  甲○○
相  對  人  安泰商業銀行股份有限公司
即債權人
            元大商業銀行股份有限公司
            臺灣新光商業銀行股份有限公司
            匯豐商業銀行股份有限公司
            （原中華商業銀行）
            台新國際商業銀行股份有限公司
            中國信託商業銀行股份有限公司
            荷商荷蘭銀行股份有限公司
            （原台東區中小企業銀行）
上列當事人聲請消費者債務清理事件，本院裁定如下：
    主  文
債務人甲○○自中華民國97年8月25日12時起開始更生程序。
    理  由
一、按法院開始更生程序之裁定，應載明其年、月、日、時，並
    即時發生效力，消費者債務清理條例第45條第1 項定有明文
    。
二、本件聲請人即債務人主張：聲請人除薪資收入每月約新台幣
   （下同）17,000 元之薪資債權外，並無其他財產。聲請人於
    民國（下同）95年6月6日，依「中華民國銀行公會會員辦理
    消費金融案件無擔保債務協商機制」請求共同協商債務清償
    方案，並協商成立，每月應繳金額新台幣（下同）22,888元
    。債務人自95年7月至96年9月止，依上開約定繳納款項。惟
    聲請人於協商當時，薪資僅21,000元，尚需支出房屋租金每
    月3,700元、健保費573元及一般生活開銷約8,000 元，薪資
    已透支不敷使用，不得已而於96年10月起未依協商條件清償
    債務，是聲請人履行協商顯有重大困難。本件協商時，債權
    人元大商業銀行未參與協商一事，經聲請人陳報表示其已合
    法向最大債權人安泰商業銀行提出協商申請，惟元大商業銀
    行（當時為復華商業銀行）不讓此債務列入協商。綜上，債
    務人未依協商條件繼續履行及未與元大商業銀行協商，客觀
    上均有不可歸責於聲請人之事由。又聲請人無擔保或無優先
    權之債務總額未逾12,000,000元，復未經法院裁定開始清算
    程式或宣告破產，爰向本院聲請更生等語。
三、經查：聲請人所主張之上開事實，業據提出財產及收入狀況
    說明書、戶籍謄本、債權人清冊、全國財產稅總歸戶財產查
    詢單、財政部台灣省中區國稅局95及96年度綜合所得稅各類
    所得資料清單、房屋租賃契約書、收入切結書、薪資證明書
    、中華民國銀行公會會員辦理消費金融案件無擔保債務協商
    機制之協議書、無擔保債務還款計畫、財團法人金融聯合徵
    信中心之當事人綜合信用報告－債權人清冊、財產變動報告
    書等件為證，經核尚無不合。關於債權人元大商業銀行具狀
    陳稱因聲請人漏報或最大債權金融機構疏漏，致其未參與共
    同協商云云，查聲請人表示其已合法向最大債權人安泰商業
    銀行提出協商申請，惟元大商業銀行（當時為復華商業銀行
    ）不讓此債務列入協商等語；又最大債權人安泰商業銀行具
    狀表稱元大商業銀行未依協商機制流程回覆其債權額，故未
    依協商機制與聲請人協商等語，足認聲請人已向最大債權人
    安泰商業銀行請求債務協商，其後元大商業銀行未參與協商
    核與聲請人無涉。此外，復查無聲請人有消費者債務清理條
    例第6條第3項、第8條或第46條各款所定駁回更生聲請之事
    由存在。是聲請人聲請更生，非無所據，應予准許。
四、爰裁定如主文。
中    華    民    國    97    年    8     月    18    日
              民事第二庭    法      官  張德寬
上為正本係照原本作成
本件不得抗告
本裁定已於97年8月25日12時公告。
中    華    民    國    97    年    8     月    25    日
                            書  記  官  魏淑美


司法院資訊處製作；財團法人民間司法改革基金會備份。
